【裁判字號】    90,易,1170
【裁判日期】    900723
【裁判案由】    毒品危害防制條例
【裁判全文】
臺灣臺南地方法院刑事判決                          九十年度易字第一一七號
    公  訴  人  臺灣台南地方法院檢察署檢察官
    被      告  甲○○
右列被告因毒品危害防制條例案件，經檢察官提起公訴（九十年度毒偵字第一０六三
號）及移送併辦（九十年毒偵字第一三二八號），本院判決如左：
    主  文
甲○○連續施用第二級毒品，處有期徒刑陸月，如易科罰金，以參佰元折算壹日。
    事  實
一、甲○○前因施用毒品案件，經送觀察、勒戒後，認無繼續施用毒品傾向，甫經臺
    灣台南地方法院檢察署檢察官於民國八十八年十月二十二日以八十八年毒偵字第
    三一八號為不起訴處分確定後，又於同年十月底再因施用毒品案件，經送觀察、
    勒戒後，認有繼續施用毒品傾向，由臺灣台南地方法院檢察署檢察官以八十九年
    度戒毒偵字第七三九號提起公訴並聲請強制戒治，甲○○於八十九年五月二十四
    日停止戒治，所餘戒治期間並交付保護管束期滿，施用毒品部分亦經本院以九十
    年度易字第一五四號判處有期徒刑五月，如易科罰金，以三百元折算一日確定，
    詎甲○○仍不知悔改，復基於概括之犯意，自九十年三月九日回溯四日內之某日
    起至同年五月三回溯四日內之某日止，在不詳地點，以玻璃瓶承接燒烤方式連續
    施用第二級毒品安非他命多次，先經警於九十年三月九日十八時四十五分許定期
    採尿送驗後發現有甲基安非他命陽性反應，復因案於九十年五月三日移送臺灣台
    南監獄台南分監執行，經監所採尿送驗結果發現其尿液亦有甲基安非他命陽性反
    應。
二、案經台南縣警察局永康分局報請臺灣臺南地方法院檢察署檢察官偵查起訴及由臺
    灣台南監獄台南分監函請該署移送併案審理。
    理  由
一、訊據被告甲○○矢口否認有何施用毒品犯行，辯稱：伊自戒治後就未再吸食毒品
    ，可能是伊有吃中藥及飲用藥酒習慣，尿液中才有安非他命陽性反應云云。經查
    ，被告於右揭時日經警及監所分別採尿送驗後，經依ＥＩＡ酵素免疫分析法初步
    篩檢再依ＧＣ／ＭＳ氣相層析質譜儀法確認檢驗結果，均呈甲基安非他命之陽性
    反應，此有台灣檢驗科技股份有限公司濫用藥物尿液檢驗報告及長榮管理學院尿
    液檢驗成績書各一紙在卷可稽。又煙毒檢驗之步驟主要分為「篩檢」與「確認」
    ，煙毒篩檢的試藥包括「ＴＯＸＩ－ＬＡＢ」、「ＴＤＸ」．．．等，這些篩檢
    方法都可能有干擾因素，造成「假陽性反應」，亦即會有服用安非他命以外的藥
    ，但尿液中卻出現安非他命陽性反應的情形，亦即使除去人為因素外，這些篩檢
    方法仍有一些發生錯誤的情形（包括假陽性和假陰性），但由於這些篩檢方法的
    錯誤百分率並非一固定值，而是在不同的條件下有不同的錯誤百分率，如以「氣
    相層析質譜儀分析法」做確認，則應不會有假陽性反應（行政院國軍退除役官兵
    輔道委員會榮民總醫院八十三年三月一日（八三）北總內字第０一八五號函及八
    十七年十月十四日（八七）北總內字第二二二四０號函參照）；另依法務部調查
    局八十五年九月二十六日八五發技（一）字第八五一一四九五二號之函示亦認單
    以免疫分析法檢驗尿液，有可能因交叉反應，而對服用幾種其他非煙毒或甲基安
    非他命藥物者之尿液產生偽陽性之結果，然若搭配薄層分析法，應可摒除絕大部
    分之偽陽性問題。至於使用「氣相層析質譜儀分析法」確認，則可完全排除偽陽
    性之干擾。準此以言，被告上開尿液既均係以「氣相層析質譜儀分析法」做確認
    ，自不會有甲基安非他命之偽陽性反應，足見被告係因施用安非他命，其尿液始
    呈有甲基安非他命之陽性反應，被告辯稱其並未施用安非他命云云，顯係卸責之
    詞，不足採信。末按甲基安非他命經口服投與後約百分之九十於九十六小時內自
    尿中排出，僅憑尿液中呈安非他命陽性反應，並無法確實推算吸食時間距採集時
    間之長短，惟依有關文獻推斷，最長可能不會超過四日乙節，有行政院衛生署藥
    物食品檢驗局（８１）藥檢壹字第００一一五六號函可資佐參，依該函示推斷，
    被告施用安非他命之時點應分別在前開各採尿日起回溯四日內之某日無訛。此外
    ，復有臺灣台南地方法院檢察署檢察官八十八年毒偵字第三一八號不起訴處分書
    、本院九十年度易字第一五四號刑事判決書各一份在卷可憑，被告於五年內三犯
    毒品危害防制條例第十條之罪，罪證明確，其犯行洵堪認定，應予依法論科。
二、按安非他命為第二級毒品，毒品危害防制條例第二條第二項訂有明文。核被告甲
    ○○所為，係犯同條例第十條第二項之施用第二級毒品罪。被告持有第二級毒品
    安非他命之行為，應為進而施用之高度行為所吸收，不另論罪。其多次施用毒品
    行為，時間密接、所為係犯構成要件相同之罪名，顯係基於概括犯意反覆為之，
    應依連續犯之規定論以一罪並加重其刑，移送併辦部分雖未據公訴人起訴，然該
    部分事實與公訴人起訴之犯罪事實既具連續犯裁判上一罪關係，應為起訴效力所
    及，自在本院所得審理之範圍，併予敘明。爰審酌被告前有多次毒品紀錄，經觀
    察勒戒程序矯治後仍不知悔改，顯有再犯之虞，惟施用毒品戕害身心損害甚鉅、
    及其品行智識程度、生活狀況、犯罪後之態度等一切情狀，量處如主文所示之刑
    ，併諭知易科罰金之折算標準，以資懲儆。
據上論斷，應依刑事訴訟法第二百九十九條第一項前段，毒品危害防制條例第十條第
二項，刑法第十一條前段、第五十六條、第四十一條第一項前段，罰金罰鍰提高標準
條例第二條，判決如主文。
本案經檢察官李白松到庭執行職務
中      華      民      國      九十      年      七     月    二十三   日
                                  臺灣臺南地方法院刑事第二庭
                                          法  官   張  瑛  宗
右正本證明與原本無異。
如不服本判決，應於判決送達後十日內向本院提出上訴狀( 應附繕本 )。
                                          書記官   盧  立  勇
中      華      民      國      九十      年      七     月    二十三   日
附錄法條
毒品危害防制條例第十條第二項
施用第二級毒品者，處三年以下有期徒刑。


司法院資訊處製作；財團法人民間司法改革基金會備份。
